【裁判字號】    90,上易,947
【裁判日期】    900703
【裁判案由】    竊盜
【裁判全文】
臺灣高等法院高雄分院刑事判決                      九十年度上易字第九四七號
    上  訴  人  台灣高雄地方法院檢察署檢察官
    被      告  甲○○
右上訴人因被告竊盜案件，不服臺灣高雄地方法院九十年度易字第二四八號中華民國
九十年二月二十二日第一審判決（起訴案號：臺灣高雄地方法院檢察署八十九年度偵
字第二七八二八號），提起上訴，本院判決如左：
    主  文
原判決撤銷。
甲○○竊盜，累犯，處有期徒刑拾月。
    事  實
一、甲○○有違反麻醉藥品管理條例、竊盜、違反毒品危害防制條例等多次前科，最
    近一次於民國八十五年間，因竊盜等罪，經臺灣高雄地方法院判處有期徒刑一年
    確定，於八十七年八月十五日執行完畢，猶不知悔改，又意圖為自己不法之所有
    ，於八十九年十二月一日十九時許，在高雄市前三民區○○街三一巷三十號旁空
    地，竊取乙○○所有車牌號碼ＶＴ─八五四六號汽車一輛，得手後供己使用。嗣
    於同年月九日十五時十分許，駕駛上開汽車行經高雄市○○區○○路與瑞仁路口
    時，為警查獲
二、案經高雄市政府警察局楠梓分局移送臺灣高雄地方法院檢察署檢察官偵查起訴。
    理  由
一、訊之被告甲○○固坦承於右揭時、地，因駕駛上開汽車為警查獲之事實，惟矢口
    否認有何竊盜犯行，辯稱：伊所駕駛之汽車，係向「牛吉」友人所借用，扣案鑰
    匙為向「牛吉」借車時所交付，其並未竊取前開車輛云云。經查：
(一)、被告為警查獲時所駕駛之上開汽車，係被害人乙○○所有，於八十九年十二月一
    日十九時許，在高雄市前三民區○○街三一巷三十號旁空地失竊，其並於當日二
    十一時向高雄市政府警察局三民第二分局申報失竊等情，業據被害人乙○○於警
    訊陳述明確，復有車輛竊盜、車牌失竊資料個別查詢表及贓物領據各一紙附於警
    訊卷可稽。
(二)、被告雖稱該車係其向號「牛吉」之蔡文吉所借，但汽車之價值不菲，通常如非有
    一定交情之人，應無輕率即將汽車借予他人使用之理，本件被告既向「牛吉」之
    人借用汽車，衡情，其與「牛吉」間應有相當之認識，惟被告於被查獲後在警訊
    均只稱不知「牛吉」之姓名及正確年年籍資料，嗣於偵查中則稱：「牛吉」本名
    叫蔡文吉，就其前後陳述以觀，顯有可疑。且其在原審審理中，係稱：因其自己
    之車在大樹鄉附近之不知名保養廠保養，而向「牛吉」借車，嗣於本院審理中則
    稱：係因其車輛壞了放在家中，所以向「牛吉」借車云云，經本院質以為何與原
    審所述不同，又稱：其送修之地方並不算保養廠，而是在其住家附近云云，前後
    所述亦有不符之處。且其在本院審理中，又稱：當天「牛吉」先開車至其住處，
    經其向「牛吉」借車後，先開車載「牛吉」回「牛吉」鳳山住處，再自己開車，
    旋為警查獲等語，是其既甫載「牛吉」回家，對於「牛吉」居住於何處應知之甚
    詳，豈有不能提供牛吉住處資料以供查證之理﹖且被告亦迄未能提供與「牛吉」
    聯絡方式以供查證，顯見其所稱車輛係向「牛吉」之人借用，為卸責之詞，不足
    採信。本件事證明確，被告犯行可以認定。
二、核被告所為，係犯刑法第三百二十條第一項之竊盜罪。又被告於八十五年間，因
    竊盜等罪，經臺灣高雄地方法院判處有期徒刑一年確定，於八十七年八月十五日
    執行完畢之事實，有臺灣高雄地方法院檢察署刑案資料查註紀錄可參，茲於執行
    完畢五年以內再犯有期徒刑以上之罪，為累犯，依刑法第四十七條規定加重其刑
    。
三、原審未予詳察，遽為被告無罪之諭知，尚有未洽，公訴人上訴意旨指摘原判決諭
    知無罪為不當，請求撤銷改判，為有理由，應由本院予以撤銷改判。爰審酌被告
    已有多次前科，經執行完畢，有前開刑案資料查註紀錄表可參，仍不知悔改，再
    度犯罪，及所得財物為中古汽車一輛，且經被害人領回等一切情狀，量處如主文
    所示之刑。
據上論結，應依刑事訴訟法第三百六十九條第一項前段、第三百六十四條、第二百九
十九條第一項前段，刑法第三百二十條第一項、第四十七條、罰金罰鍰提高標準條例
第一條前段，判決如主文。
本案經檢察官陳惠珠到庭執行職務。
中      華      民      國    九十      年      七      月      三      日
                              臺灣高等法院高雄分院刑事第七庭
                                  審判長法官
                                        法官
                                        法官
不得上訴。
附錄：本判決論罪科刑法條：
中華民國刑法第三百二十條第一項：
意圖為自己或第三人不法之所有，而竊取他人之動產者，為竊盜罪，處五年以下有期
徒刑、拘役或五百元以下罰金。


司法院資訊處製作；財團法人民間司法改革基金會備份。
